【裁判字號】    97,易,374
【裁判日期】    971127
【裁判案由】    竊盜
【裁判全文】
臺灣花蓮地方法院刑事判決               97年度易字第374號
公  訴  人  臺灣花蓮地方法院檢察署檢察官
被      告  甲○○
上列被告因竊盜案件，經檢察官提起公訴（97年度偵字第4097號
），被告於準備程序中為有罪之陳述，經本院改以簡式審判程序
，並判決如下：
    主  文
甲○○為搬運贓物，使用車輛，竊取森林主產物，累犯，處有期
徒刑柒月，併科罰金新臺幣壹仟捌佰元，罰金如易服勞役，以新
臺幣壹仟元折算壹日。
扣案十字鎬壹把、開山刀壹把，均沒收。
    事  實
一、甲○○前有賭博之前案紀錄，於民國94年間因妨害自由案件
    ，經臺灣士林地方法院判處有期徒刑3 月，提起上訴後，經
    臺灣高等法院判決駁回上訴確定，並於95年1 月10日易科罰
    金執行完畢。詎其不知悔悟，於97年8 月18日12時30分許，
    騎車牌號碼HGU-307 號重型機車及攜帶其所有之十字鎬、開
    山刀各1 把，至乙○○所有坐落於花蓮縣卓溪鄉○○段1076
    地號之林地，竊取乙○○所有森林主產物羊奶樹22棵（重約
    5 公斤），以該機車搬運下山，嗣於同日23時25分許，為警
    在花蓮縣玉里鎮大禹里酸柑86之1 號前查獲，並當場扣得其
    所有之十字鎬、開山刀各1把及羊奶樹22棵，始知上情。
二、案經花蓮縣警察局玉里分局報告臺灣花蓮地方法院檢察署檢
    察官偵查起訴。
    理  由
一、上開犯罪事實，業據被告甲○○於警詢、偵訊及本院調查、
    審理時坦承不諱，核與證人即被害人乙○○於警詢中證述之
    情節相符，復有贓物認領保管單、現場示意圖、花蓮縣玉里
    地政事務所土地所有權狀、現場照片等附卷足憑，又花蓮縣
    卓溪鄉○○段1076地號土地係屬山坡地保育區之林地，此有
    行政院農業委員會林務局花蓮林區管理處97年11月7 日花政
    字第0978108513號函暨檢附之土地建物查詢資料1 紙附卷可
    稽。是被告之自白核與事實相符，犯行堪以認定，應依法論
    科。
二、按森林法竊盜罪為刑法竊盜罪之特別法，依特別法優於普通
    法原則，自應優先適用森林法竊盜罪處斷。所謂森林「主產
    物」，係指生立、枯損、倒伏之竹木及餘留之根株、殘材，
    國有林林產物處分規則第3條第1款定有明文，本件被竊羊奶
    樹22棵，自係為森林主產物。核被告所為，係犯森林法第52
    條第1項第6款之竊取森林主產物為搬運贓物使用車輛之加重
    竊取森林主產物罪，公訴人漏未審酌被告有以機車載運竊得
    贓物之行為，而認被告所為係犯刑法第321條第1項第3 款、
    森林法第50條第1 項之加重竊盜森林主產物罪，尚有未洽，
    起訴法條應予變更。又被告於94年間因妨害自由案件，經臺
    灣士林地方法院判處有期徒刑3 月，提起上訴後，經臺灣高
    等法院判決駁回上訴確定，並於95年1 月10日易科罰金執行
    完畢等情，有臺灣高等法院被告前案紀錄表附卷可稽，其於
    有期徒刑執行完畢後，5 年內故意再犯本案有期徒刑以上之
    罪，為累犯，應依刑法第47條第1 項之規定加重其刑。爰審
    酌被告之素行，犯罪之目的、動機、手段，所竊取森林主產
    物數量非多，對森林資源所生危害尚屬輕微，且犯罪後尚能
    坦認犯行，態度良好等一切情狀，量處如主文所示之刑。
三、又被告所竊之森林主產物羊奶樹22棵，經查定之山產價價格
    （市價扣除總生產費）為新臺幣（下同）900 元，此有行政
    院農業委員會林務局花蓮林區管理處97年11月7日花政字第0
    978108513號函暨檢附之羊奶樹山產價價格查定書1紙在卷可
    稽，爰依森林法第52條第1項規定，併科贓額2倍之罰金即18
    00元，罰金部分並諭知易服勞役之折算標準。至扣案十字鎬
    、開山刀各1 把，均為被告所有供本件犯罪所用等情，業據
    被告供承在卷，爰依法宣告沒收。
據上論斷，應依刑事訴訟法第273條之1第1項、第299條第1 項前
段、第300條，森林法第52條第1項第6 款，刑法第11條前段、第
47條第1項、第42條第3項前段、第38條第1項第2款，判決如主文
。
本案經檢察官張立中到庭執行職務。
中    華    民    國    97    年    11    月    27    日
                        刑事第三庭    法  官  許乃文
以上正本證明與原本無異。
如不服本判決應於收受判決後10日內向本院提出上訴書狀，並應
應敘述具體理由。其未敘述上訴理由者，應於上訴期間屆滿後20
日內向本院補提理由書 (均須按他造當事人之人數附繕本)「切
勿逕送上級法院」。告訴人或被害人如對於本判決不服者，應具
備理由請求檢察官上訴，其上訴期間之計算係以檢察官收受判決
正本之日期為準。
中    華    民    國    97    年    11    月    27    日
                                      書記官
附錄本判決論罪之法律條文：
森林法第52條：
竊取森林主、副產物而有左列情形之一者，處6月以上5年以下有
期徒刑，併科贓額2倍以上5倍以下罰金：
一、於保安林犯之者。
二、依機關之委託或其他契約，有保護森林義務之人犯之者。
三、於行使林產採取權時犯之者。
四、結夥二人以上或僱使他人犯之者。
五、以贓物為原料，製造木炭、松節油、其他物品或培植菇類者
    。
六、為搬運贓物，使用牲口、船舶、車輛，或有搬運造材之設備
    者。
七、掘採、毀壞、燒燬或隱蔽根株，以圖罪跡之湮滅者。
八、以贓物燃料，使用於礦物之採取，精製石灰、磚瓦或其他物
    品之製造者。
前項未遂犯罰之。
第1項第5款所製物品，以贓物論，沒收之。


司法院資訊處製作；財團法人民間司法改革基金會備份。
